【裁判字號】    90,易,1735
【裁判日期】    900928
【裁判案由】    公共危險
【裁判全文】
臺灣臺南地方法院刑事判決                          九十年度易字第一七三五號
    公  訴  人  臺灣台南地方法院檢察署檢察官
    被      告  甲○○
右列被告因公共危險案件，經檢察官提起公訴（九十年度偵字第六一三八號），本院
判決如左：
    主  文
甲○○失火燒燬現供人使用之住宅，累犯，處有期徒刑陸月，如易科罰金，以參佰元
折算壹日。
    事  實
一、甲○○於民國八十七年八月間因傷害案件，經台灣台南地方法院判處有期徒刑二
    年，於同年十月間經台灣高等法院台南分院駁回上訴而確定，甫於八十九年八月
    十六日執行完畢，猶不知警惕，竟於九十年四月二十八日二十三時三十分許，在
    台南縣七股鄉看坪村卅八號住處客廳抽完香菸後，未注意熄滅煙蒂而失火引燃放
    置在客廳之棉被、衣服等易燃物品而燒燬現供其使用之住宅，迄翌日零時許，同
    住處之乙○○發現失火後立即報案，始未延燒至鄰屋。
二、案經乙○○訴由台南縣警察局佳里分局報請台灣台南地方法院檢察署檢察官偵查
    起訴。
    理  由
一、訊據被告矢口否認上開犯行，並辯稱：案發當時伊在屋外睡覺，不知為何會起火
    ，伊不可能放火燒自己房屋云云。經查，右揭事實業據被告於警訊中坦承：案發
    當日伊有喝酒，並在屋內抽煙，伊有將棉被搬至客廳睡覺，可能抽完煙後，煙蒂
    未熄而引起火災等語不諱；核與證人陳明華於警訊證稱：被告上開住處客廳係起
    火點一節相符，並有現場相片十二張及台南縣消防局調查報告書一份附卷可稽。
    參以案發時，上開燒毀之住宅僅有被告一人在場之情，業據被告於警訊陳明在卷
    ，且據台南縣消防局調查結果，認為本案起火原因以煙蒂、打火機等高溫火焰引
    燃棉被、衣服等易燃性物品致引起火災之可能性較大，有上開調查報告書一份附
    卷可參。足認此次火災確係被告吸煙後未熄煙蒂引燃所致棉被所引起。至告訴人
    乙○○雖迭於警、偵及本院指稱：被告於案發前後均有揚言要燒死伊家人，伊認
    為被告係故意縱火等語。惟告訴人並未目睹被告有放火之行為，且被告如有縱火
    危害告訴人家人之意，理應當直接放火焚燒告訴人之住屋，而無放火燒毀自用房
    屋之理，且被告於案發後送醫經測其呼氣之酒精濃度高達每公升二毫克，有酒精
    濃度測試紀錄一紙在卷可按，足見被告當時已陷於泥醉狀態，尚難認其有蓄意縱
    火之意行，故認告訴人此部份指證尚未可採。另按被告占用住屋原應避免失火釀
    災，被告應注意能注意而疏未注意以致肇事，被告之行為自有過失，被告過失行
    為與火災間復具有相當因果關係。事證已甚明確，其犯行堪以認定。
二、核被告因過失致焚燬上開現供人使用之住宅，所為係犯刑法第一百七十三條第二
    項之罪。被告前於八十七年八月間因傷害案件，經台本院判處有期徒刑二年，於
    同年十月間經台灣高等法院台南分院駁回上訴而確定，甫於八十九年八月十六日
    執行完畢，有台灣高等法院被告全國前案紀錄表附卷可稽，其於五年內，再犯本
    件有期徒刑以上之罪，為累犯，應依法加重其刑。爰審酌被告過失之程度、燒毀
    自用之住處、犯後否認犯行毫無悔意，且到庭應訊時仍不知節制飲酒，竟在法庭
    旁聽椅上臥睡等一切情狀，量處如主文所示之刑，併諭知易科罰金之折算標準，
    以資懲儆。
據上論斷，應依刑事訴訟法第二百九十九條第一項前段，刑法第一百七十三條第二項
、第四十一條第一項前段、第四十七條，罰金罰鍰提高標準條例第一條前段、第二條
，判決如主文。
中      華      民      國      九十      年      九    月    二十八    日
                              臺灣臺南地方法院刑事第二庭
                                       法  官  賴  純  慧
右正本證明與原本無異
如不服本判決應於送達後十日內向本院提出上訴狀
                                       書記官  莊  淑  雅
中      華      民      國      九十      年      十    月      二      日
附錄本案論罪科刑法條全文：
刑法第一百七十三條第二項：
    放火燒燬現供人使用之住宅或現有人所在之建築物、礦坑、火車、電車或其他供
    水陸、空公眾運輸之舟車、航空機者，處無期徒刑或七年以上有期徒刑。
    失火燬毀前項之物者，處一年以下有期徒刑、拘役或五百元以下罰金。


司法院資訊處製作；財團法人民間司法改革基金會備份。
